【裁判字號】    90,訴,2039
【裁判日期】    901129
【裁判案由】    毒品危害防制條例
【裁判全文】
臺灣高雄地方法院刑事判決                          九十年度訴字第二三九號
    公  訴  人  臺灣高雄地方法院檢察署檢察官
    被      告  甲○○
右列被告因違反毒品危害防治條例案件，經檢察官提起公訴（九十年度毒偵緝字第三
八一號），及臺灣彰化地方法院檢察署檢察官移送併案審理（九十年度毒偵字第二八
二九號）本院判決如左：
    主  文
甲○○連續施用第一級毒品，處有期徒刑壹年。扣案之殘餘海洛因之注射針筒、塑膠
吸管各壹支，均沒收銷燬之。
    事  實
一、甲○○於民國八十七年間違反肅清煙毒條例案件，經陸軍第八軍團司令部判於八
    十七年二月十四日，以八十七年判字第○一六號判處有期徒刑三年十月確定在案
    ，於八十八年九月三十日假釋出獄，在假釋中猶不知悔改，竟於八十九年間，因
    施用第一級毒品海洛因案件，經依本院八十九年度毒聲字第七四一二號裁定送觀
    察、勒戒後，認無繼續施用毒品之傾向，由臺灣高雄地方法院檢察署檢察官於八
    十九年十月二日，以八十九年度毒偵字第六四八四號為不起訴處分確定。詎仍不
    知省悟，又基於概括之犯意，自九十年四月中旬起至九十年六月二十五日止，連
    續在高雄縣梓官鄉○○路一二七巷十二號住處及彰化縣鹿港鎮等地，將海洛因加
    水混合後以針筒注射血管之方法，施用第一級毒品海洛因，為警先於九十年五月
    二日下午五時四十五分許，在彰化縣福興鄉○○村○○街口當場查獲，並扣得殘
    餘海洛因之注射針筒、塑膠吸管各一支，嗣於九十年六月二十五日上午十一時二
    十分許，在彰化縣福興鄉○○路○段四四四巷鳳凰宮內當場查獲，復經依本院九
    十年度毒聲字第三八二七號裁定送臺灣高雄看守所附設勒戒處所觀察、勒戒後，
    認有繼續施用毒品之傾向。
二、案經彰化縣警察局鹿港分局報請臺灣彰化地方法院檢察署轉呈台灣高等法院檢察
    署檢察長核轉臺灣高雄地方法院檢察署檢察官偵查起訴及彰化縣警察局鹿港分局
    報請臺灣彰化地方法院檢察署檢察官併案審理。
    理  由
一、訊據被告施東敏對於右揭時、地施用第一級毒品海洛因之事實，坦白不諱，且被
    告於前開時地先後二次被警查獲後，經其採集並緘封之尿液，送驗結果，均呈嗎
    啡陽性反應，此有彰化縣衛生局分別於九十年五月十四日、九十年六月二十九日
    出具煙檢字第九○一四九三號、第九○二○五二號煙毒尿液檢驗成績書暨彰化縣
    警察局鹿港分局委託檢驗尿液代號與真實姓名對照認證單各二紙在卷足憑，並有
    被告為警查獲時，扣案之注射針筒、塑膠吸管各一支可資佐證。且扣案之注射針
    筒、塑膠吸管各一支，經送請高雄醫學院附設中和紀念醫院檢驗結果，確含有嗎
    啡成分，有該院九十年九月十一日編號九○○九─四二號、編號九○○九─四三
    號檢驗報告單各一紙在卷足證。而被告前因施用毒品案件，經依本院以八十九年
    度毒聲字第七四一二號裁定送觀察、勒戒後，認無繼續施用毒品之傾向，由臺灣
    高雄地方法院檢察署檢察官於八十九年十月二日，以八十九年度毒偵字第六四八
    四號不起訴處分確定，有不起訴處分書、臺灣高雄地方法院被告全國前案紀錄表
    及臺灣高雄地方法院檢察署刑案資料查註紀錄表各一份在卷足憑。其於五年後再
    犯毒品危害防制條例第十條之罪，經裁定送觀察勒戒，認有繼續施用毒品之傾向
    ，有臺灣高雄地方法院九十年度毒聲字第三八二七號裁定及臺灣高雄看守所附設
    勒戒處所九十年七月二十日高所坤戒勒字第二○四八號函送之證明書一份附卷可
    參，是本案罪證明確，被告上揭犯行洵堪定，應依法論科。
二、查海洛因係毒品危害防制條例第二條第二項第一款所稱之第一級毒品，被告施用
    海洛因之行為，係犯該條例第十條第一項之施用第一級毒品罪。又被告持有第一
    級毒品安非他命，嗣進而施用之，持有之低度行為應為施用之高度行為所吸收，
    不另論罪。又被告多次施用第一級毒品海洛因之犯行，時間緊接，方法相同，觸
    犯構成要件相同之罪名，顯係基於概括之犯意為之，應依連續犯之規定，以一罪
    論，並加重其刑。又公訴人起訴事實雖未敘及被告自九十年四月中旬起至同年月
    三十日止多次施用第一級毒品之犯行，然該部分事實與公訴人起訴之犯罪事實既
    具有連續犯之裁判上一罪關係，應為起訴效力所及，本院自應併予審究。爰審酌
    被告於前案獲不起訴處分經釋放後，即再度施用第一級毒品海洛因，顯見其不知
    警惕，意志不堅，惟姑念其犯罪後坦承施用第一級毒品犯行，及施用毒品亦為自
    我戕害行為，並未危害他人等一切情狀，爰量處如主文所示之刑。至扣案之殘存
    注射針筒、塑膠吸管各一支，因海洛因殘渣附著於上剝離不易，應將之整體視為
    海洛因毒品，應依毒品危害防制條例第十八條第一項前段規定，不問屬於犯人與
    否，均沒收銷燬之。
據上論斷，應依刑事訴訟法第二百九十九條第一項前段，毒品危害防制條例第十條第
條第一項、第十八條第一項前段，刑法第十一條、第五十六條，判決如主文。
本案經檢察官黃彩秀到庭執行職務。
中      華      民      國    九十      年     十一     月    二十九    日
                                    臺灣高雄地方法院刑事第四庭
                                        法  官  廖  純  卿
右正本證明與原本無異。
如不服本判決，應於判決送達後十日內，向本院提出上訴狀。
                                        書記官  林  孝  聰
中      華      民      國    九十      年     十一     月    三十      日
附錄本案論罪科刑法條：
毒品危害防制條例第十條第一項。
施用第一級毒品者，處六月以上五年以下有期徒刑。


司法院資訊處製作；財團法人民間司法改革基金會備份。
